【裁判字號】    88,親,70
【裁判日期】    890320
【裁判案由】    否認子女
【裁判全文】
臺灣屏東地方法院民事判決  八十八年度親字第七十號
    原      告    丙○○
    被      告    乙○○  住屏.
    兼法定代理人  甲○○  住澎.
右當事人間請求否認婚生子女事件，本院判決如左：
    主      文
確認被告乙○○非被告甲○○與原告之婚生子。
訴訟費用由被告負擔。
    事      實
甲、原告方面：
一、聲明：求為判決如主文第一項所示。
二、陳述：原告與被告甲○○於民國八十八年七月二十八日因感情不睦而離婚，原告
          於離婚前之同年七月三日於屏東縣東港鎮輔英技術學院附設醫院產下一子
          乙○○，依民法第一千零六十三條之規定，被告乙○○受推定為被告丁仲
          旺與原告之婚生子。惟原告於八十八年七月三日所生之子，因原告與被告
          甲○○久處於分居之狀態，實非原告與被告甲○○受胎所生，為此，提起
          本件訴訟。
三、證據：提出離婚協議書、出生證明書、戶籍謄本一件為證。
乙、被告方面：
一、聲明：對於原告聲明並無意見。
二、陳述：對於原告之主張並不爭執。
丙、本院依職權函請私立高雄醫學大學附設中和紀念醫院為親子血緣鑑定。
    理      由
一、本件原告起訴主張原告與被告甲○○原為夫妻，雙方於八十八年七月二十八日離
    婚，而原告於八十八年七月三日產下被告乙○○等事實，業據原告提出離婚協議
    書一紙為證，並為被告甲○○所不爭執，故堪信為真實。而經本院函請高雄醫學
    院附設中和紀念醫院對於被告乙○○與訴外人林亞擇二人作親子血緣鑑定之結果
    認為：「依據人類遺傳標記檢查結果顯示，無法否定乙○○與林亞擇之親子關係
    」，此有私立高雄醫學院附設中和紀念醫院於八十九年二月八日所發之（八十九
    ）高醫附秘字第０二八０號函一紙附卷可稽，由上述鑑定報告可知被告乙○○並
    非自被告甲○○受胎所生，故原告之主張堪信為真實。
二、按從子女出生日回溯第一百八十一日起至第三百零三日止為受胎期間；又妻之受
    胎，係在婚姻關係存續中，推定其所生子女為婚生子女，前項推定，如夫妻之一
    方能證明妻非自夫受胎者，得提起否認之訴，但應於知悉子女出生之日起，一年
    內為之，此民法第一千零六十三條定有明文。本件被告乙○○雖係於原告與被告
    甲○○婚姻關係存續中所受胎，而受推定為被告甲○○之婚生子女，惟被告乙○
    ○確非自被告甲○○受胎，已如前述，被告乙○○係於八十八年七月三日出生，
    而原告於八十八年十二月八日提起本訴，此有起訴狀在卷可稽，核未逾一年之法
    定期間，是原告提起本訴，請求確認被告乙○○非被告甲○○之婚生子，揆諸前
    揭條文之規定，為有理由，應予准許。
三、據上論斷，本件原告之訴為有理由，爰依民事訴訟法第八十五條第一項前段、第
    七十八條，判決如主文。
中      華      民      國    八十九    年      三      月    二十    日
                                    臺灣屏東地方法院民事第民一庭
~B法      官  田玉芬
右為正本，係照原本作成。
如不服本判決，應於送達後廿日內，向本院提出上訴狀。
~B法院書記官  黃秀梅
中      華      民      國    八十九    年      三      月    二十一   日


司法院資訊處製作；財團法人民間司法改革基金會備份。
